Minutes et répertoires du notaire Jean I CHARLES, janvier 1591 - novembre 1623 (étude XVIII)
Archives nationales
- Minutes de Jean I CHARLES, 1591 - novembre 1623; MC/ET/XVIII/115 - MC/ET/XVIII/222
  - Minutes. 1600, janvier - juin, janvier - juin 1600; MC/ET/XVIII/129; registre. Document détérioré.
    - Contrat de mariage entre François Cotignon, maître d'hôtel du grand prieur d'Aquitaine, natif de Nevers, logé à l'image Saint-Jean, place Maubert, et Claude Boutemotte, veuve de Michel Bellamy, procureur au Châtelet, demeurant dans la même maison. Parmi les témoins, Pierre Bernard, maître pein
      Documents du Minutier central concernant les peintres, sculpteurs et graveurs au XVIIe siècle (1600-1650), par Marie-Antoinette Fleury et Martine Constans, tome II [études XI à XX, 2445 actes], Paris, Archives nationales, 2010, notice n°125 (instrument de recherche imprimé dématérialisé, certaines notices sont plus détaillées dans la version intégrale accessible en ligne par la rubrique 'Autres instruments de recherche', voir contexte dans le Plan d’orientation général - Notaires de Paris, guides thématiques du Minutier).
      Date de création de la notice: 2012
      Documents du Minutier central concernant les peintres, sculpteurs et graveurs au XVIIe siècle (1600-1650), tome II, par Marie-Antoinette Fleury et Martine Constans, 2010, 844 p., 8 planches.
      Bouttemotte, Claude; Bernard, Pierre; Cotignon, François; Pignon, Geoffroy; Dannebault, Pierre; Bellamy, Michel; Bernard, Pierre
    - Constitution par Nicolas Budé, écuyer seigneur de Villiers sur Marne et châtelain d'Yèrres en Brie, conseiller du Roi et maître des eaux et forêts de la prévôté et vicomté de Paris, demeurant rue du rue de Sicile, paroisse Saint-Gervais et Barbe de Florette, sa femme à Jacques Viole de 33 écus 1/3 de rente, moyennant 400 écus d'or soleil. (En marge: 1611, 26 janvier déclaration de Nicolas Budé au sujet de cette rente), 28 mars 1600; MC/ET/XVIII/129; fol. IIII/C/XV
      constitution de rente; déclaration; Budé, Nicolas; Florette, Barbe de; Viole, Jacques
    - Mise en apprentissage pour 6 ans, par Nicolas le Sueur, maçon à Senlis de Thomas le Sueur, son fils, âgé de 15 ans, chez Jean Fiene, maître maçon à Paris, sans débours., 29 mars 1600; MC/ET/XVIII/129; fol. IIII/C/XXII
      contrat d'apprentissage; Le Sueur, Nicolas; Fieve, Jean; Le Sueur, Thomas
    - Quittance d'Odet de la Noue, [seigneur du Chastellier, gentilhomme ordinaire de la chambre du Roi, gouverneur et lieutenant pour S.M. du château de Montelimar, à présent logé rue des Marais à Saint-Germain-des-Prés], chevalier, à Louise de Coligny, princesse douairière d'Orange, comtesse de Nassau, dame de Chateaurenault, veuve en dernières noces de Guillaume d'Orange et en Ières noces de Charles de Thelligny, chevalier, demeurant à présent à Paris rue Saint-Thomas du Louvre, de 6000 écus d'or soleil, que ledit de la Noue a remise entre les mains de Jean Pellerin, lecteur du Roi en Philosophie et langue greque, Guillaume Pellerin, son frère, tous créanciers dudit défunt de Thelligny., 6 avril 1600; MC/ET/XVIII/129; fol. IIII/C/XXXVI
      quittance; Coligny, Louise de (1555-1620); Pellerin, Jean; Pellerin, Guillaume; La Noue, Odet de (1560?-1618); Téligny, Charles de (1535?-1572); Guillaume Ier (stathouder de Hollande, 1533-1584)
    - Promesse par Etienne Guillemot [rue Geoffroy Lasnier], maçon à Paris, à Robert de Housse, procureur en Parlement, pour faire des ouvrages de maçonnerie en une maison rue de Lièvre, ayant pour enseigne l'étoile, moyennant 11 écus d'or sol. (A la suite: 1600, 12 avril quittance), 6 avril 1600; MC/ET/XVIII/129; fol. IIII/C/XXXIX
      quittance; marché; Guillemot, Etienne; Housse, Robert de
    - Promesse par Alexandre Breget, [rue des Nonnaindières] maître charpentier à Paris, à Robert de HOUSSE, procureur en Parlement; de faire tous les ouvrages de charpenterie, décrits en l'acte, pour une maison rue de Bièvre, enseigne de l'Etoile, moyennant 9 écus d'or soleil. (A la suite: 1600, 7 avril, quittance), 6 avril 1600; MC/ET/XVIII/129; fol. IIII/C/XL
      quittance; Breget, Alexandre; Housse, Robert de
    - Transport à Jean Pellerin lecteur du Roi en philosophie et langue grecque et Guillaume Pellerin bourgeois de Paris, son frère., 6 avril 1600; MC/ET/XVIII/129; fol. IIII/C/XXXVI
      Pellerin, Jean; Pellerin, Guillaume
    - Bail pour cinq ans, par Barthélemy Macé, marchand libraire juré bourgeois de Paris, demeurant au Mont Saint-Hilaire, à Guillaume Auvray marchand libraire bourgeois de Paris, de la maison sise au Clos Bruneau faisant le coin de la rue Frementel à l'enseigne du Bellerophon couronné, moyennant 60 écus d'or soleil de loyer annuel., 10 avril 1600; MC/ET/XVIII/129; fol. IIII/C/LIX
      bail; Auvray, Guillaume (15..-1606); Macé, Barthélemy
    - Reconnaissance par Jehanne RONDEL, veuve de Gabriel BUON, demeurant rue du Mont Saint-Hilaire, à Nicolas BUON son fils, marchand libraire juré en l'Université de Paris, demeurant avec elle, de tout le bon et loyal compte qu'il lui a rendu du négoce fait sur son ordre, tant en ville qu'aux champs, trafic de marchandises, achats et ventes, tant avec les libraires de Paris que ceux de Lyon, Rouen que d'ailleurs., 14 avril 1600; MC/ET/XVIII/129; fol. IIII/C/LXXV
      reconnaissance; Buon, Gabriel (15..-1595?); Buon, Nicolas; Rondel, Jeanne
    - Mise en apprentissage par Michelle Richard, veuve de Pierre Gentil, vigneron, demeurant rue de Versailles, pour 4 ans, de Claude Gentil, son fils, âgé de 15 ans, chez Jean Ruffier maître paveur à Paris, moyennant 6 écus soleil., 17 avril 1600; MC/ET/XVIII/129; fol. IIII/C/IIII/XX/XVI
      contrat d'apprentissage; Ruffier, Jean; Gentil, Pierre; Gentil, Claude; Richard, Michelle; paveur-dalleur
    - Bail par Jeanne Rondel, veuve de Gabriel Buon libraire juré en l'Université de Paris, demeurant à l'Image Saint-Claude au Mont Saint-Hilaire, à Nicolas Buon, son fils, aussi libraire bourgeois de Paris, d'une boutique, arrière boutique et lieux dépendant de la maison à l'image Saint-Claude et de la maison de la Corne de cerf [pour 4 ans, moyennant 33 écus 1/3 de loyer annuel]., 18 avril 1600; MC/ET/XVIII/129; fol. IIII/C/IIII/XX/X
      bail; Buon, Gabriel (15..-1595?); Buon, Nicolas; Rondel, Jeanne
    - Compte entre Macé Hervy maître menuisier à Saint-Marcel-lez-Paris et Georges Compagnon, voiturier par eau à Montereau-Faultyonne, qui lui a livré ce jour en garde différentes planches de bois de noyer, 19 avril 1600; MC/ET/XVIII/129; fol. V/C/II
      Hervy, Macé; Compagnon, Georges
    - Transaction entre René de Courtenay, abbé commendataire de l'abbaye de Jumièges et David de Vimont, orfèvre du Roi, pour terminer un procès entre eux à cause d'une maladrerie dépendant de l'abbaye de Jumièges dont a été pourvu par le Roi ledit de Vimont. [A la suite: 1600, 21 avril, ratification de Madeleine Perdriau, femme de David de Vimont]., 20 avril 1600; MC/ET/XVIII/129; fol. V/C/X
      accord; Vimont, David de; Perdriau, Madeleine; Courtenay, René de
    - Constitution par Joachim de Wignacourt chevalier gentilhomme ordinaire de la chambre du Roi sieur de Montigny sur Loing et autres lieux et Claude de Challemaison, son épouse, demeurant actuellement à Montigny, à présent logés à Paris rue de la Calendre, en la maison du Coq à Antoine du Laurens avocat au conseil privé du Roi, de 200 écus d'or soleil de rente, moyennant 2 400 écus. (A la suite; même date, quittance de Pierre de la Garigne, à Joachim de Wignacourt), 21 avril 1600; MC/ET/XVIII/129; fol. V/C/XVI
      constitution de rente; quittance; Wignacourt, Joachim de; Challemaison, Claude de, Du Laurens, Antoine; Delagarigne, Pierre
    - Marché par Jean Goyer charpentier de bateaux à Paris et Jean DESON, aussi charpentier de bateaux à Paris, à Robert MOTIN, marchand de bois, pour la réparation de son bateau [moyennant 65 écus]., 21 avril 1600; MC/ET/XVIII/129; fol. V/C/XII v°
      marché; Goyer, Jean; Deson, Jean; Motin, Robert
    - Contrat de mariage de Jean Esselin, maître pourpointier, demeurant rue des Arcis, fils de feu Pierre Esselin, maître pourpointier, et Clémence Dugué, femme en secondes noces de Jacques Chalbenoys, maître pourpointier, avec Anne Mascot [assistée de Yves MASCOT, avocat en la cour de Parlement, son frère], fille des feus Jean Mascot, bourgeois de Paris, et Claude Burlat. Parmi les témoins, Pierre Baudelot, marchand, maître peintre, et sa femme, Catherine Mascot, cousins de la future., 23 avril 1600; MC/ET/XVIII/129
      Documents du Minutier central concernant les peintres, sculpteurs et graveurs au XVIIe siècle (1600-1650), par Marie-Antoinette Fleury et Martine Constans, tome II [études XI à XX, 2445 actes], Paris, Archives nationales, 2010, notice n°67 (instrument de recherche imprimé dématérialisé, certaines notices sont plus détaillées dans la version intégrale accessible en ligne par la rubrique 'Autres instruments de recherche', voir contexte dans le Plan d’orientation général - Notaires de Paris, guides thématiques du Minutier).
      Esselin, Jean; Mascot, Anne; Esselin, Pierre; Mascot, Yves; Mascot, Jean; Baudelot, Pierre; Mascot, Catherine; Dugué, Clémence; Chalbenoys, Charles; Burlat, Claude
    - Vente par Jeanne Rondel, veuve de Gabriel Buon, libraire juré en l'Université, à Nicolas Buon son fils marchand libraire bourgeois de Paris, demeurant rue du Mont Saint-Hilaire, [en présence de Barthélemy Macé son gendre, ) juré en l'Université de Paris] de toutes les marchandises de librairie qu'elle possède suivant l'inventaire qu'elle en a fait faire par Denis Duval et Jean Houzen [Houze], libraires jurés, du 19 au 24 avril derniers, montant à la somme de 6328 livres 11 sols ts, à raison de 4 sols pour livre pour la crue. En raison de son contrat de mariage avec Blanche Chaudière (devant Charles de Saint-Vaast, le 20 janvier dernier) ledit Nicolas BUON ne doit plus que 5 344 livres 5 s. (Plusieurs quittances et notes marginales)., 1er mai 1600; MC/ET/XVIII/129; fol. V/C/LXIII
      acte de vente; quittance; Buon, Nicolas (15..-1628); Rondel, Jeanne; Buon, Gabriel; Macé, Barthélemy; Duval, Denis; Houze, Jean; Houzen, Jean; Chaudière, Blanche
    - Mariage de Julien Rossignol, compagnon maçon à Paris en la maison de Nicolas Leroux maître maçon, fils de Jean Rossignol, manoeuvrier à Ouville près de Coutances et de Jeanne Beauchesne, et de Jeanne Estienne [Étienne, fille de défunts Jean Estienne, bonnetier et de Jeanne Olivier, demeurant au logis de Pierre Estienne, oncle]. Parmi les témoins, Nicolas et Marin Rossignol, frères de Julien Rossignol, maçons., 1er mai 1600; MC/ET/XVIII/129; fol. V/C/LXIX
      contrat de mariage; Rossignol, Julien; Leroux, Nicolas; Étienne, Jeanne; Estienne, Jeanne; Estienne, Pierre; Rossignol, Marin; Rossignol, Jean; Rossignol, Nicolas; Beauchesne, Jeanne; Estienne, Jean; Olivier, Jeanne
    - Bail par Mathurin Gaullier, maître maçon à Paris et voyer des terres de l'abbaye Sainte Geneviève du Mont, pour 6 ans, à Guillaume Bynet [Binet, maître imprimeur demeurant au carrefour Sainte Geneviève], maître imprimeur, [d'une maison] enseigne de l'Image Saint-Nicolas de la rue des Amandiers, moyennant 80 écus d'or soleil par an [Guillaume Binet ne sait ni écrire ni signer]., 2 mai 1600; MC/ET/XVIII/129; fol. V/C/LXXI
      bail; Amandiers (rue des); Binet, Guillaume; Gaullier, Mathurin; Bynet, Guillaume
    - Bail par Jean Faure, [docteur régent en la faculté de théologie, aumônier ordinaire du Roi] principal du collège de l'Ave Maria, pour 6 ans, à Nicolas Morelet, bourgeois de Paris [, demeurant rue des Carmes], d'une maison où est pour enseigne anciennement l'occasion de la rue des Amandiers, moyennant 44 écus sol. par an., 6 mai 1600; MC/ET/XVIII/129; fol. V/C/IIII/XX/V
      bail; Amandiers (rue des); Faure, Jean; Morelet, Nicolas
    - Cession par Nicolas le Digne, conseiller et aumônier du Roi, prieur du Prieuré et église Notre-Dame-des-Champs lez Paris à François Chauvelin, avocat à la cour de Parlement, des terres dépendant de la seigneurie de Juvisy-sur-Orge, appartenant au Prieuré et église Notre-Dame-des-Champs lez Paris afin de rentrer dans les grands frais faits par le Prieuré et église Notre-Dame-des-Champs lez Paris pour rétablir le moulin dud.Juvisy tombé en ruines., 8 mai 1600; MC/ET/XVIII/129; fol. V/C/IIII/XX/VIII
      Le Digne, Nicolas; Chauvelin, François
    - Testament de Nicolas Faverel, aumônier ordinaire de feu Monsieur, frère du Roi, sieur du Gué, prêtre et aumônier demeurant ordinairement à Blois, actuellement [malade] rue de la Huchette à Paris, maison à l'enseigne de la Heuze, 14 mai 1600; MC/ET/XVIII/129; fol. VI/C/XII
      testament; Faverel, Nicolas
    - Marché par André Honarelet, fendeur de grès près de Saint-Cyr, à Jean Ruffier maître paveur demeurant rue de Versailles à Paris pour la fente de 2 milliers de pavés de grès devant servir à la réfection de la chaussée du Bourg-la-Reine; Marché par Simon Regnault, laboureur à Dourdan, à Jean Ruffier pour le transport de ces pavés, 26 mai 1600 - 2 juin 1600; MC/ET/XVIII/129; fol. VI/C/LXIX; fol. VI/C/IIII/XX/VII
      marché; Ruffier, Jean; Honarelet, André; Regnault, Simon
    - Marché par André Honarelet, fendeur de grès à Foisnard paroisse de Saint-Cyr, à Jean Ruffier, maître paveur rue de Versailles à Paris, pour 2 milliers de pavés de grès de 7 à 8 pouces en carré, pris des roches du Plessis-Picquet et devant servir à la réfection de la chaussée de Bourg-la-Reine, moyennant 12 écus soleil pour la fente des deux milliers de pavés de grès. [Marché par Simon Regnault, laboureur à Dourdan, à Jean Ruffier pour le transport de ces pavés]., 26 mai 1600; MC/ET/XVIII/129; fol. VI/C/LXIX
      marché; Ruffier, Jean; Honarelet, André; Regnault, Simon; paveur-dalleur
    - Marché par Mathurin Puthois, maître maçon à Paris, à Jacques Chauvelin, conseiller du Roi, pour différents ouvrages de maçonnerie et pierre de taille à faire en une maison rue du Plâtre, moyennant 600 écus (A la suite: 1600, 17 juin, 2, 15, 27, 30 juillet, 5, 12, 20, 27 août, 10, 17, 24 et 30 septembre, 8, 15 et 22 octobre, quittances), 26 mai 1600; MC/ET/XVIII/129; fol. VI/C/LXXI
      quittance; marché; Puthois, Mathurin; Chauvelin, Jacques
    - Vente par Nicolas Duchesne, conseiller du Roi en la justice de son Trésor, demeurant rue Saint-Etienne-des-Grès, à Denise Cavellat, femme séparée de biens d'Arnoul Cytart, libraire à Paris, et à Blanche Cavellat [sa soeur], demeurant rue du Mont Saint-Hilaire, des livres appartenant auxd. Duchesne [fonds de librairie ayant appartenu à défunt Guillaume Cavellat, marchand libraire juré en l'Université, et étant resté en sa possession] et Barbe Cavellat, sa femme, depuis le décès de Denise Girault veuve de Guillaume Cavellat, et inventoriés par Pierre et Léon Cavellat, frères [fils des défunts] marchands libraires jurés, bourgeois de Paris, estimés, et vendus auxdites Denise et Blanche Cavellat 1666 écus 2/3 d'or soleil (plusieurs quittances à la suite), 31 mai 1600; MC/ET/XVIII/129; fol. VI/C/IIII/XX/V
      acte de vente; quittance; Duchesne, Nicolas; Cavellat, Denise; Cytart, Arnoul; Cavellat, Blanche; Cavellat, Guillaume; Cavellat, Barbe; Girault, Denise; Cavellat, Léon; Cavellat, Pierre
    - Marché par Simon Regnault, laboureur près de Dourdan, à Jean Ruffier, maître paveur à Paris, pour voiturer deux milliers de pavés de grès depuis Palaiseau jusqu'au Bourg-la-Reine, moyennant 20 écus. (A la suite: 1600, 17 juin, quittance), 2 juin 1600; MC/ET/XVIII/129; fol. VI/C/IIII/XX/VII
      quittance; marché; Regnault, Simon; Ruffier, Jean; paveur-dalleur
    - Marché de maçonnerie par Macé Bardou, maçon, rue Judas, à François Noël, principal du collège de Laon, et François et Arthus Le Vasseur, notaires au Châtelet, [de faire] un mur mitoyen [entre la cour du collège et] la maison de la Navette, rue Judas [moyennant 2 écus 20 sols par toise]., 3 juin 1600; MC/ET/XVIII/129; fol.0744
      marché; Judas (rue); Navette (enseigne de la); Bardou, Macé; Le Vasseur, Arthus; Le Vasseur, François; Noël, François; maçon; notaire; directeur d'établissement d'enseignement; enseignant
    - Marché par Didier Bertelet, maître couvreur de maisons place Maubert, à Jacques Chauvelin, conseiller du Roi, pour la maison que celui-ci fait bâtir rue du Plâtre, enseigne du Petit Lion, moyennant 33 écus 1/3, 3 juin 1600; MC/ET/XVIII/129; fol. VI/C/IIII/XX/XIII
      marché; Bertelet,Didier; Chauvelin, Jacques
    - Mariage d'Antoine Bretel, marchand de vins rue Saint-Martial et de Marguerite Angellard, veuve de Nicolas Duchesne, marchand de bas à Paris, en présence de Thibault Cressé marchand demeurant rue Saint-Martial, cousin germain du futur époux., 4 juin 1600; MC/ET/XVIII/129; fol. VIII/C/VII
      contrat de mariage; Cressé, Thibault; Bretel, Antoine; Angellard, Marguerite; Duchesne, Nicolas
    - Marché par Jamet Metayer, maître imprimeur du Roi à Paris, aux religieux des Carmes, représentés par le prieur du couvent d'Orléans, le prieur du couvent de Paris et un religieux du couvent de Tours, pour l'impression des Missels nouveaux de l'ordre des Carmes., 12 juin 1600; MC/ET/XVIII/129; fol. VII/C/XLII
      marché; Metayer (Jamet)
    - Bail par Pierre et Léon Cavellat, marchands libraires à Paris, le premier demeurant rue du Mont Saint-Hilaire, le second rue Chartrière, et par Nicolas Duchesne, conseiller du Roi demeurant rue Saint-Etienne-des-Grès, pour six ans, à Denise Cavellat, femme séparée de biens d'Arnoul Cytart, libraire à Paris, et Blanche Cavellat, sa soeur, pour les maisons se joignant à l'enseigne du Pélican et à l'enseigne de la Poule grasse des deux rue du Mont Saint-Hilaire où elles demeurent, moyennant 100 écus de loyer annuel, 13 juin 1600; MC/ET/XVIII/129; fol. VII/C/XLVII
      bail; Cavellat, Denise; Cytart, Arnoul; Cavellat, Blanche; Cavellat, Léon; Cavellat, Pierre; Duchesne, Nicolas
    - Transport par Jeanne Rondel, veuve de Gabriel Buon, demeurant au même logis que Nicolas Buon son fils libraire juré bourgeois de Paris demeurant rue du Mont Saint-Hilaire, à celui-ci de différentes sommes dûes par divers marchands libraires en province, moyennant 380 écus (à la suite et en marge: plusieurs quittances à Nicolas Buon), 16 juin 1600; MC/ET/XVIII/129; fol. VII/C/LXXIII
      quittance; Buon, Nicolas (15..-1628); Buon, Gabriel (15..-1595?); Rondel, Jeanne
    - Quittance de rachat par Vincent de Flandre menuisier rue Saint-Honoré, paroisse Saint-Germain-l'Auxerrois se faisant fort de Perrette Corbeil, sa femme, à Jacques Voisin, bonnetier à Saint-Marcel-lez-Paris; Reconnaissance par Vincent de Flandre, à Jérôme Calvarin, passementier, du compte de tutelle de ladite Corbeil., 16 juin 1600; MC/ET/XVIII/129; fol. VII/C/IIII/XX/V; VI
      reconnaissance; quittance; Flandre, Vincent de; Corbeil, Perrette; Voisin, Jacques; Calvarin, Jérôme
    - Mariage de Jean Nicot, écuyer rue des Barres et de Catherine Bochart, fille de défunts Robert Bochart et d'Edith Pichon, en présence de François et Guichard Ravel, avocats au Parlement, témoins du futur époux, de Catherine de Paillard, femme de Mre Bourgoing, auparavant veuve de Robert Bochart, et de Charles, Jean et Christophe Bochart, cousins germains de la future épouse., 24 juin 1600; MC/ET/XVIII/129
      contrat de mariage; Nicot, Jean; Bochart, Catherine; Bochart, Robert; Pichon, Edith; Ravel, François; Ravel, Guichard; Paillard, Catherine de; Bourgoing (M.); Bochard, Jean; Bochard, Charles; Bochard, Christophe
    - Bail par Pierre Le Saulnier, maître apothicaire et épicier, bourgeois de Paris, demeurant rue Saint-Victor, pour deux années, à Robert Ballard, joueur de luth, d'une maison neuve, aisances et appartenances, avec terrasse devant. Ce bail est fait moyennant 50 écus d'or soleil de loyer annuel et la réserve par le bailleur des herbes et fruits du jardin., 27 juin 1600; MC/ET/XVIII/129
      Documents du Minutier central concernant l'histoire de la musique (1600-1650), par Madeleine Jurgens, tome II [études XI à XX, 1900 actes], Paris, Archives nationales, 1974, p. 267 (instrument de recherche imprimé dématérialisé, certaines notices sont plus détaillées dans la version intégrale accessible en ligne par la rubrique 'Autres instruments de recherche', voir contexte dans le Plan d’orientation général - Notaires de Paris, guides thématiques du Minutier).
      Date de révision: 2011
      Date de création de la notice: 2009
      Documents du Minutier central concernant l'histoire de la musique (1600-1650), par Madeleine Jurgens, tome II, Paris, Archives nationales, 1974, 1092 p.
      Le Saulnier, Pierre; Ballard, Robert
  - Minutes. 1600, juillet - décembre, juillet - décembre 1600; MC/ET/XVIII/130; registre. Document détérioré.
    - Plusieurs actes de Robert Motin marchand de bois et Jeanne Chandon, sa femme, auparavant veuve de Nicolas Cliquet, demeurant sur le Port Saint-Bernard, 1600; MC/ET/XVIII/130
      Motin, Robert; Jeanne Chandon; Cliquet, Nicolas
    - Plusieurs actes de Mathurin Bertrand marchand de bois Jeanne Cliquet, sa femme, 1600; MC/ET/XVIII/130
      Bertrand, Mathurin; Cliquet, Jeanne
    - Plusieurs actes par Potentienne de Mormorel, veuve de Martin Girard docteur régent en la faculté de Médecine en l'Université de Paris, demeurant rue des Lavandières., 1600; MC/ET/XVIII/130
      Girard, Martin; Mormorel, Potentienne de
    - Testament de Jean Faure docteur régent en la faculté de Théologie, Principal du collège de l'Ave Maria, y demeurant, 2 juillet 1600; MC/ET/XVIII/130; fol. 1
      testament; Faure, Jean
    - Vente par Antoine Pijart, maître orfèvre, Madeleine Odin [Oudin], sa femme [rue Vallée de Misère], Claude PIJART, prêtre [prêtre en l'église Saint-Germain-l'Auxerrois], à Claude Mullot, juré porteur de charbon, d'une maison à l'enseigne la Corne de cerf de la rue Mauconseil, moyennant 600 écus. [Deux quittances de rachat de rentes dûes par par les mêmes personnes]., 5 juillet 1600; MC/ET/XVIII/130; fol. XXV
      acte de vente; Pijart, Antoine; Oudin, Madeleine; Pijart, Claude; Mullot, Claude; Odin, Madeleine
    - Quittance de rachat par Claude Pijart, prêtre, à Claude Mullot, d'une rente qui était dûe par Antoine Pijart, maître orfèvre à Paris; Autre quittance de rachat par Nicolas Roguet, maître barbier chirurgien [chirurgien demeurant au carrefour du Mont Sainte Geneviève] à Claude Mullot, d'une rente qui était dûe par Antoine Pijart., 11 juillet 1600; MC/ET/XVIII/130; fol. LXI; fol. LXV
      quittance; Pijart, Antoine; Roguet, Nicolas; Mullot, Claude
    - Promesse par Mathurin Puthois, maître maçon à Paris, à Jacques Chauvelin, conseiller du Roi, d'abattre le pan de mur du devant de la petite maison, attenant à la maison que le dit Chauvelin, fait bâtir rue du Plâtre moyennant 26 écus, 15 juillet 1600; MC/ET/XVIII/130; fol. LXXVIII
      marché; Puthois, Mathurin; Chauvelin, Jacques
    - Plusieurs quittances de sommes dues à Diane de la Marck, veuve de Jean Babou [chevalier de l'Ordre du Roi, demeurant rue des Petits-Champs], par Henriette de Clèves, duchesse de Nivernois et Rethelois, marquise d'Isles, pair de France, veuve de Ludovic de Gonzague, 29 juillet 1600; MC/ET/XVIII/130; fol. II/C/VI à II/C/XL
      quittance; Gonzague, Ludovic de; Nevers, Henriette de Clèves (1542-1601, duchesse de); La Marck, Diane de; Babou, Jean
    - Promesse par Didier Bertelet, maître couvreur de maisons à Paris, à Jacques Chauvelin, conseiller du Roi, de faire la couverture d'un appentis et réparation du comble contre la maison du 'Beau Louis', que le Chauvelin fait bâtir de neuf, moyennant 16 écus d'or soleil 2/3., 2 août 1600; MC/ET/XVIII/130; fol. III/C/XIX, v°
      marché; Bertelet, Didier; Chauvelin, Jacques
    - Mise en apprentissage de Chrestien Robelet fils d'Etienne Robelet, bourgeois de la ville d'Autun (ou Autrey) en Bourgogne, pour 4 ans, avec Pierre Menier imprimeur juré en l'Université de Paris, sans débours., 4 août 1600; MC/ET/XVIII/130; fol. VIII/XX/XIX